【裁判字號】    90,毒抗,200
【裁判日期】    900328
【裁判案由】    毒品危害防制條例
【裁判全文】
臺灣高等法院刑事裁定                              九十年度毒抗字第二００號
    抗  告  人
    即  被  告  甲○○
右抗告人因違反毒品危害防制條例案件，不服台灣板橋地方法院九十年二月十六日裁
定（九十年度毒聲字第八一四號）提起抗告，本院裁定如左：
    主      文
抗告駁回。
    理      由
一、原裁定略以：聲請意旨以被告甲○○於八十九年十一月二十七日經採尿送驗結果
    ，呈嗎啡之陽性反應，並有檢驗報告在卷為憑，被告施用第一級毒品海洛因之犯
    行，應堪認定，爰依毒品危害防制條例第二十條第一項及觀察勒戒處分執行條例
    第三條第一項之規定，聲請裁定將被告送勒戒處所觀察、勒戒等情，經核屬實，
    爰依前開規定，諭知被告應送勒戒處所觀察、勒戒。
二、被告抗告意旨則以：
  (一)、伊並未坦承有施用海洛因之犯行，何以法院裁定伊有此犯行，並予以勒戒處分
      ，令伊不服。
  (二)、伊聽觀護人說其嗎啡之陽性反應值大於二四００，而正常情形應在三００以下
      ，則其如何能承受如此大之毒素而安然自在？所以該檢驗值有違常情。
  (三)、伊於採尿時，曾服用咳嗽藥物，有可能因此等藥物之成分，造成檢驗結果呈似
      陽性反應。
三、惟查：
  (一)、被告於八十九年十一月二十七日經採尿送驗結果，呈毒品嗎啡陽性反應，有昭
      信科技顧問股份有限公司濫用藥物陽性檢體檢驗報告附卷可稽（台灣板橋地方
      法院檢察署九十年度毒偵字第一二八號卷第五頁參照）。
  (二)、被告尿液送驗所使用之檢驗方法，初步篩選採「酵素免疫分析法」，再以目前
      最具公信之「氣相層析質譜分析法」加以確認（此參見前揭檢驗報告之檢驗方
      法），其結果可排除偽陽性反應，故被告辯稱因自己服用咳嗽藥物，可能造成
      檢驗結果呈似陽性反應乙節，即不足採信。
  (三)、再者，毒品陽性檢出濃度多少及超過多少足以致命，並無必然之關連，被告所
      辯其嗎啡之陽性反應值大於二四００，應無法承受，純屬個人推測，並無任何
      證據足以佐證，顯不足採。
  (四)、而被告尿水中經檢驗出有毒品嗎啡之陽性反應，則其施用第一級毒品當可認定
      ，其否認有施用海洛因，即無足採，又觀察勒戒處分旨在短暫離開毒品源，戒
      絕惡習，幫助重生，且勒戒期間依毒品危害防制條例第二十條第一項規定，不
      得逾一月，被告不得以如抗告意旨之推測做為免除之藉口，是被告前開所辯並
      不足採。
四、綜上所述，本院認為原裁定諭知被告應送觀察、勒戒之處分，核無不妥，被告前
    開抗告意旨所陳，顯屬卸責之詞而不足採。本件抗告為無理由，應予駁回。
五、據上論結，應依刑事訴訟法第四百十二條裁定如主文。
中      華      民      國      九十      年     三     月    二十八    日
                              臺灣高等法院刑事第二十一庭
                                  審判長法  官  葉  騰  瑞
                                        法  官  莊  明  彰
                                        法  官  黃  國  忠
右正本證明與原本無異。
不得再抗告。
                                        書記官  劉  貞  達
中      華      民      國      九十      年     三     月    二十九    日


司法院資訊處製作；財團法人民間司法改革基金會備份。
